



602342003



yulibeth.rivero@gmail.com



https://www.linkedin.com



https://github.com



https://yul1b3th.github.io

Tech skills

Front End: Angular, Vue, JavaScript, TypeScript, HTML5, CSS3, Sass, Bootstrap, TailwindCSS, jQuery, Jest.

Back End: Nest, MySql, PHP, Wordpress, Prestashop, Magento.

Diseño: Photoshop, Illustrator, Adobe XD, Indesign.

Otros: Scrum, Git, GitHub,

Postman.

Soft skills

Autonomía Orientación al logro Trabajo en equipo Orientación al cliente Flexibilidad y gestión al cambio

Idiomas

Castellano: Nativo.

Catalán: B2

Barcelona. 2016.

Inglés: B1

Inglaterra. 2012.

Disponibilidad Total Incorporación Inmediata

Yulibeth Rivero

FRONT END WEB DEVELOPER



Desde 2016, me he dedicado al desarrollo web, trabajando con una variedad de tecnologías tanto en el diseño como en el frontend y el backend. Mi motivación constante es mantenerme actualizada sobre las últimas tendencias y avances en el desarrollo web.

EXPERIENCIA

Front End Developer

IT Academy - Barcelona Activa | 2024 - Actualmente | España Proyecto ITA Challenges

- Implementar nuevas características interactivas y realizar pruebas con Jest.
- Probar APIs para obtener datos y funcionalidades específicas con Postman.
- Colaborar en la gestión de tareas y seguimiento del progreso en GitHub.

Proyecto Sprint final bootcamp

• Diseñar y desarrollar una aplicación para el alquiler de habitaciones por geolocalización con Angular, Nest, MySQL y Mapbox. Repositorios: Backend | Frontend.

Front End Developer

Grupo Anaya, S.A.U. | 2023 (Suplencia - 6 meses) | España

- Adaptar contenido impreso de libros de educación primaria y secundaria a formatos web.
- Diseñar y desarrollar juegos con JavaScript para libros interactivos.

Maquetadora Web

Principios Interactivos S.L. | 2019 - 2022 | España

- Diseñar y maquetar campañas digitales para CaixaBank Digital.
- Cargar y enviar pruebas de las campañas con Adobe Campaign.

Desarrolladora Web

VIP Rental Barcelona, S.L.U. | 2016 - 2019 | España

- Mantener, actualizar y maquetar webs en WordPress, PrestaShop y Magento.
- Diseñar, maquetar y publicar campañas digitales.

Propietaria

Autónoma | Intercid C.A. | 2007 - 2014 | Venezuela

- Gestionar e-commerce de dispositivos tecnológicos.
- Impartir clases de informática básica para niños, adolescentes y adultos.

FORMACIÓN

Front End Web Developer con Angular

IT Academy - Barcelona Activa | 2024 | España

• Bootcamp de 350 horas.

Certificado de Profesionalidad de nivel 3

Desarrollo de aplicaciones web. CIFO | 2024 - Actualmente | España

• 590 horas.

Front End Web Developer con Vue

La Salle Universidad Ramon Llull | 2023 | España

• Bootcamp de 240 horas.

Front End Web Developer con Vue

Eurecat | 2022 | España

• Bootcamp de 240 horas.

Certificado de Profesionalidad de nivel 2

Confección y Publicación de Páginas Web. CIFO | 2016 | España.

• 560 horas.

Ingeniero en Informática

Universidad "Fermín Toro" | 2004 | Venezuela.

5 años.